<!DOCTYPE html PUBLIC "-//W3C//DTD XHTML 1.0 Transitional//EN" "http://www.w3.org/TR/xhtml1/DTD/xhtml1-transitional.dtd">
<html xmlns="http://www.w3.org/1999/xhtml">
<head>
	<meta http-equiv="Content-Type" content="text/html; charset=iso-8859-1" />
	<title>Ymmärrä suomea</title>
	<style type="text/css" media="all">@import "css/styles.css";</style>
	<script type="text/javascript" src="swfobject.js"></script>
</head>
<body class="font-medium">
	<div id="main-wrapper">
		<div id="topbar"></div>
		<div id="main-menu">
			<table cellspacing="0" cellpadding="0" border="0" class="add-links"><tr>
				<td class="item"><img class="raquo" src="i/raquo.gif" alt="" height="7" width="4" /><a href="/ymmarra/index.php?moduli=sanakirja">Sanakirja</a></td>
				<td class="item"><img class="raquo" src="i/raquo.gif" alt="" height="7" width="4" /><a href="/ymmarra/index.php?moduli=verbit">Verbiluettelo</a></td>
				<td class="item"><img class="raquo" src="i/raquo.gif" alt="" height="7" width="4" /><a href="/ymmarra/index.php?moduli=kielioppi">Kielioppi</a></td>
			</tr></table>
			<table cellspacing="0" cellpadding="0" border="0"><tr>
				<td class="item"><img class="raquo" src="i/raquo.gif" alt="" height="7" width="4" /><a href="/ymmarra/index.php">Etusivu</a></td>
				<td class="item"><img class="raquo" src="i/raquo.gif" alt="" height="7" width="4" /><a href="/ymmarra/index.php?moduli=tekstit">Lukutekstit</a></td>
			</tr></table>
		</div>
		<div id="content">
			<table cellspacing="0" cellpadding="0" border="0" id="content-wrapper"><tr>
				<td>
					<div id="left-menu">
												<div class="header-verb"><span>Verbit</span></div>
						<div class="menu">
								<div class="init"><a href="/ymmarra/index.php?moduli=verbit&kirjain=a">A</a></div>
								<div class="init"><a href="/ymmarra/index.php?moduli=verbit&kirjain=e">E</a></div>
								<div class="init"><a href="/ymmarra/index.php?moduli=verbit&kirjain=h">H</a></div>
								<div class="init"><a href="/ymmarra/index.php?moduli=verbit&kirjain=i">I</a></div>
								<div class="init"><a href="/ymmarra/index.php?moduli=verbit&kirjain=j">J</a></div>
								<div class="init"><a href="/ymmarra/index.php?moduli=verbit&kirjain=k">K</a></div>
								<div class="init"><a href="/ymmarra/index.php?moduli=verbit&kirjain=l">L</a></div>
								<div class="init"><a href="/ymmarra/index.php?moduli=verbit&kirjain=m">M</a></div>
								<div class="init"><a href="/ymmarra/index.php?moduli=verbit&kirjain=n">N</a></div>
								<div class="init"><a href="/ymmarra/index.php?moduli=verbit&kirjain=o">O</a></div>
								<div class="init"><a href="/ymmarra/index.php?moduli=verbit&kirjain=p">P</a></div>
								<div class="init"><a href="/ymmarra/index.php?moduli=verbit&kirjain=r">R</a></div>
								<div class="init"><a href="/ymmarra/index.php?moduli=verbit&kirjain=s">S</a></div>
								<div class="init"><a href="/ymmarra/index.php?moduli=verbit&kirjain=t">T</a></div>
								<div class="init"><a href="/ymmarra/index.php?moduli=verbit&kirjain=u">U</a></div>
								<div class="init"><a href="/ymmarra/index.php?moduli=verbit&kirjain=v">V</a></div>
								<div class="init"><a href="/ymmarra/index.php?moduli=verbit&kirjain=y">Y</a></div>
								<div class="init"><a href="/ymmarra/index.php?moduli=verbit&kirjain=Ä">Ä</a></div>
						</div>					</div>
				</td>
				<td>
					<div id="main-content">
						<div id="path">
							<a href=".">Etusivu</a> &gt; <a href="/ymmarra/index.php?moduli=verbit&kirjain=K">K</a>						</div>
													<h1>KADOTA</h1>
						<table cellspacing="0" cellpadding="0" border="0">
							<tr>
								<td colspan="2" style="padding-bottom:10px;"><strong>Aktiivin indikatiivi</strong></td>
							</tr>
							<tr>
								<td><pre>PREESENS                   
minä     katoan            
sinä     katoat            
hän      katoaa             
me       katoamme          
te       katoatte          
he       katoavat          

PASSIIVI
          kadotaan         

IMPERFEKTI                 
         katosin           
         katosit           
         katosi            
         katosimme         
         katositte         
         katosivat         

PASSIIVI
         kadottiin         

PERFEKTI
olen     kadonnut          
olet     kadonnut          
on       kadonnut          
olemme   kadonneet         
olette   kadonneet         
ovat     kadonneet         

PASSIIVI
on       kadottu           

PLUSKVAMPERFEKTI
olin     kadonnut          
olit     kadonnut          
oli      kadonnut          
olimme   kadonneet         
olitte   kadonneet         
olivat   kadonneet         

PASSIIVI
oli      kadottu           
</pre></td>
								<td>&nbsp;&nbsp;&nbsp;</td>
								<td><pre>  KIELTOMUOTO
  en        katoa
  et        katoa
  ei        katoa
  emme      katoa
  ette      katoa
  eivät     katoa


  ei        kadota

   
  en        kadonnut
  et        kadonnut
  ei        kadonnut
  emme      kadonneet
  ette      kadonneet
  eivät     kadonneet


  ei        kadottu


  en    ole kadonnut
  et    ole kadonnut
  ei    ole kadonnut
  emme  ole kadonneet
  ette  ole kadonneet
  eivät ole kadonneet 


  ei    ole kadottu


  en    ollut  kadonnut
  et    ollut  kadonnut
  ei    ollut  kadonnut
  emme  olleet kadonneet
  ette  olleet kadonneet
  eivät olleet kadonneet


  ei    ollut  kadottu
</pre></td>
							</tr>
						</table>
						<table cellspacing="0" cellpadding="0" border="0">
							<tr>
								<td colspan="2" style="padding-bottom:10px;"><strong>Aktiivin konditionaali</strong></td>
							</tr>
							<tr>
								<td><pre>PREESENS
minä     katoaisin         
sinä     katoaisit         
hän      katoaisi          
me       katoaisimme       
te       katoaisitte       
he       katoaisivat       

PASSIIVI
         kadottaisiin      

PERFEKTI
olisin   kadonnut          
olisit   kadonnut          
olisi    kadonnut          
olisimme kadonneet         
olisitte kadonneet         
olisivat kadonneet         

PASSIIVI
olisi    kadottu           
</pre></td>
								<td>&nbsp;&nbsp;&nbsp;</td>
								<td><pre> 
   en        katoaisi
   et        katoaisi
   ei        katoaisi
   emme      katoaisi
   ette      katoaisi
   eivät     katoaisi


  ei        kadottaisi


  en    olisi  kadonnut
  et    olisi  kadonnut
  ei    olisi  kadonnut
  emme  olisi  kadonneet
  ette  olisi  kadonneet
  eivät olisi  kadonneet


  ei    olisi  kadottu
</pre></td>
							</tr>
						</table>
						<table cellspacing="0" cellpadding="0" border="0">
							<tr>
								<td colspan="2" style="padding-bottom:10px;"><strong>Aktiivin potentiaali</strong></td>
							</tr>
							<tr>
								<td><pre>PREESENS
minä     kadonnen          
sinä     kadonnet          
hän      kadonnee          
me       kadonnemme        
te       kadonnette        
he       kadonnevat        

PASSIIVI
         kadottaneen       

PERFEKTI
lienen   kadonnut          
lienet   kadonnut          
lienee   kadonnut          
lienemme kadonneet         
lienette kadonneet         
lienevät kadonneet         

PASSIIVI
lienee   kadottu           
</pre></td>
								<td>&nbsp;&nbsp;&nbsp;</td>
								<td><pre> 
  en        kadonne
  et        kadonne
  ei        kadonne
  emme      kadonne
  ette      kadonne
  eivät     kadonne


  ei        kadottane


  en    liene  kadonnut
  et    liene  kadonnut
  ei    liene  kadonnut
  emme  liene  kadonneet
  ette  liene  kadonneet
  eivät liene  kadonneet


  ei    liene  kadottu
</pre></td>
							</tr>
						</table>
						<table cellspacing="0" cellpadding="0" border="0">
							<tr>
								<td colspan="2" style="padding-bottom:10px;"><strong>Aktiivin imperatiivi</strong></td>
							</tr>
							<tr>
								<td><pre>PREESENS

(sinä)   katoa             
(hän)    kadotkoon         
(me)     kadotkaamme       
(te)     kadotkaa          
(he)     kadotkoot         

PASSIIVI
         kadottakoon       

PERFEKTI

ole      kadonnut          
olkoon   kadonnut          
olkaamme kadonneet         
olkaa    kadonneet         
olkoot   kadonneet         

PASSIIVI

olkoon   kadottu           
</pre></td>
								<td>&nbsp;&nbsp;&nbsp;</td>
								<td><pre> 

  älä       katoa 
  älköön    kadotko
  älkäämme  kadotko
  älkää     kadotko
  älkööt    kadotko


  älköön    kadottako



  älä      ole  kadonnut
  älköön   olko kadonnut
  älkäämme olko kadonneet
  älkää    olko kadonneet
  älkööt   olko kadonneet



  älköön   olko kadottu
</pre></td>
							</tr>
						</table>
						<table cellspacing="0" cellpadding="0" border="0">
							<tr>
								<td colspan="2" style="padding-bottom:10px;"><strong>Verbin nominaalimuodot</strong></td>
							</tr>
							<tr>
								<td><pre>I INFINITIIVI              

Lyhyempi muoto:            
         kadota            

Pitempi muoto:             
         kadotakseni       
         kadotaksesi
         kadotakseen
         kadotaksemme
         kadotaksenne
         kadotakseen

III  INFINITIIVI           

inessiivi    katoamassa    
elatiivi     katoamasta    
illatiivi    katoamaan     
adessiivi    katoamalla
abessiivi    katoamatta    
instruktiivi katoaman      
                           
Passiivi
instruktiivi kadottaman    
                           
                           
</pre></td>
								<td>&nbsp;&nbsp;&nbsp;</td>
								<td><pre>  II INFINITIIVI

  inessiivi     kadotessa
  instruktiivi  kadoten

  Passiivi
  inessiivi     kadottaessa






  IV INFINITIIVI

  nominatiivi   katoaminen
  partitiivi    katoamista
    

  I PARTISIIPPI
  aktiivi       katoava
  passiivi      kadottava

  II PARTISIIPPI
  aktiivi       kadonnut
  passiivi      kadottu
</pre></td>
							</tr>
						</table>

					</div>
				</td>
			</tr></table>		</div>
		<div id="footer"><a href="http://www.oph.fi/"><img src="i/oph_logo_ymmarrasuomea.gif" width="157" height="35" alt="OPH" /></a></div>
	</div>
</body>
</html>
